臺灣板橋地方法院交通事件裁定
原處分機關　交通部公路總局臺北區監理所
異　議　人
即受處分人　騁熹企業有限公司
代　表　人　乙○○
上列異議人即受處分人因違反道路交通管理處罰條例案件，對於
交通部公路總局臺北區監理所95年12月22日北監自裁字裁40－1A
B311219號所為之處分，聲明異議，本院裁定如下：
    主  文
異議駁回。
    理  由
一、按在停車場內或路邊准停車處所停車時，應依規定停放，不
    得紊亂；而汽車駕駛人停車時，停車時間、位置、方式、車
    種不依規定者，處新臺幣（下同）六百元以上一千二百元以
    下罰鍰，道路交通安全規則第一百十二條第一項第十四款及
    道路交通管理處罰條例第五十六條第一項第九款分別定有明
    文。
二、異議意旨略以：異議人於民國九十五年九月二十八日上午九
    時五十八分許，在臺北市○○街二二○巷週邊無人收費之停
    車場內停車，現場並無任何禁止停車字樣、標誌或標線，且
    地上有隱約模糊不清的白線，因此誤導第一次進入此停車場
    之異議人判斷錯誤而誤停該處並遭罰。事後據異議人查訪，
    該處停車場每天約有二十五輛汽車因誤停該處而遭罰，顯見
    該處有規劃不當之處，倘因此受罰，實難甘服，爰依法聲明
    異議，請求撤銷原處分云云。
三、經查：
  (一)異議人即受處分人騁熹企業有限公司所有之車牌號碼CL-465
    7號自用一般小客貨車，於九十五年九月二十八日上午九時
    五十八分許，在臺北市○○街二二○巷週邊，因「停車位置
    不依規定」之違規行為，經臺北市政府交通局交通助理員甲
    ○○拍照後逕行掣單舉發等情，有臺北市政府交通局北市交
    停字第1AB311219 號舉發違反道路交通管理事件通知單及交
    通部公路總局北區監理所北監自裁字裁40－1AB311219 號裁
    決書各一件暨採證照片一幀附卷可稽。
  (二)異議人所有之上開車輛於前揭時、地違規停車一節，已據證
    人即舉發本件違規之交通助理員甲○○到庭結證證稱：「因
    為異議人的車，沒有依規定停放在停車格內，如我提出的照
    片編號6 ，左手邊的車輛都有停在停車格內，右手邊的停車
    格因為會影響車輛進出，所以已經取消，在入口處，也就是
    我提出的照片編號3 ，有告示牌請車輛要依車位停放，我所
    提出來的告發照片，可以看出異議人的車輛CL-4657 是停在
    停車格的前方」等語在卷（見本院卷第十四頁），並據其提
    出現場照片八幀在卷可憑。而依證人庭呈之現場照片觀之，
    該停車場旁邊確有一紅底白字之警示語句：「請依停車位佈
    設方式停放違者取締」字樣，已清楚告知車輛應依停車格停
    車甚明；再參以上開採證照片可知，異議人上開停車地點，
    其原有停車格之白線，業經以黑色油漆塗抹覆蓋，足徵證人
    甲○○證稱該停車格已經取消之情屬實，而該經取消之停車
    格雖殘存有線條，惟既可明顯看出已有黑色油漆塗抹覆蓋，
    即應知該等停車格業經取消，異議人辯稱伊不知該停車格業
    已取消云云，自無可採。至於其他車輛違規停車之情，依上
    開採證照片所示，固然屬實，然此係舉發機關應另行舉發之
    事由或檢討停車格設計有無不當之問題，異議人以他人之違
    規行為憑為阻卻自己違規行為之理由，尚屬無據。
  (三)綜上所述，異議人前開異議理由，並無可採，原處分機關依
    前揭法條規定，裁處異議人罰鍰六百元，核無違誤，本件異
    議為無理由，應予駁回。
四、據上論斷，應依道路交通案件處理辦法第十九條，裁定如主
    文。
中　　華　　民　　國　　96　　年　　2 　　月　　27　日
                      交通法庭  法　官  李麗珠
上列正本證明與原本無異。
被害人或其法定代理人如不服本裁定，應於裁定送達後五日內向
本院提出抗告狀。
                                書記官  林政良
中　　華　　民　　國　　96　　年　　2 　　月　　27　　日
